【裁判字號】    95,交訴,25
【裁判日期】    951229
【裁判案由】    過失致死等
【裁判全文】
臺灣臺東地方法院刑事判決              95年度交訴字第25號
公  訴  人  臺灣臺東地方法院檢察署檢察官
被      告  丙○○
上列被告因過失致死等案件，經檢察官提起公訴（95年度偵字第
2071號），被告於準備程序中為有罪之陳述，經本院合議庭裁定
改由受命法官獨任進行簡式審判程序，判決如下：
    主  文
丙○○從事業務之人，因業務上之過失致人於死，處有期徒刑捌
月；又駕駛動力交通工具肇事，致人死而逃逸，處有期徒刑捌月
。應執行有期徒刑壹年參月。
    事  實
一、丙○○受僱於群之噰傳播有限公司，擔任駕駛汽車接送電視
    劇組演員之工作，為從事駕駛業務之人，其於民國95年8月
    4日下午1時38分許，駕駛車牌號碼1095-FK號自小貨車，搭
    載演員胡仲樺及鄭昱霆，沿臺9線省道由南往北方向行駛，
    欲返回演員位在臺東縣池上鄉之住處，途經臺9線336公里以
    南50公尺處時，本應注意汽車在設有慢車道之雙向2車道，
    於快慢車道間變換車道時，應顯示方向燈，讓直行車先行，
    行車速度依該處速限時速60公里，且汽車變換車道時，應讓
    直行車先行，並注意安全距離，而依當時情形，天候晴，光
    線為日間自然光線，行駛在省道上，道路型態為直路，路面
    鋪裝柏油，狀態乾燥、無缺陷、無障礙物，視距良好，亦無
    不能注意之情事，適蔡明順騎乘車牌號碼J2Z-169號重型機
    車，亦沿同車道由南往北方向變換快慢車道急行在後，丙○
    ○竟疏未注意前開事項，未讓直行之蔡明順所騎乘之前開重
    型機車先行，亦未注意安全距離，即貿然由外車道變換至慢
    車道，致蔡明順所騎乘之重型機車往路肩偏離行駛，撞擊路
    肩護欄後復擦撞丙○○所駕駛之自小貨車，人車倒地，使蔡
    明順受有頭、胸、腹部嚴重撞擊致顱內出血、氣血胸之傷害
    。丙○○於肇事後僅透過後照鏡觀望肇事之狀況，明知其肇
    事致人受傷，未立即報警或呼叫救護車至現場救護或為其他
    必要之措施，旋另基於逃逸之犯意，駕駛上開大貨車逃離現
    場。蔡明順嗣經送往慈濟醫院關山分院急救救治無效，延至
    同日下午2時53分許因顱內出血、氣血胸傷重不治死亡。嗣
    經目擊民眾連月蘭發覺報警，始循線查知上情。
二、案經臺東縣警察局關山分局報告臺灣臺東地方法院檢察署檢
    察官偵查起訴。
    理  由
一、本件被告丙○○所犯為刑法第276條第2項、第185條之4之罪
    ，核屬刑事訴訟法第273條之1第1項所定死刑、無期徒刑、
    最輕本刑為3年以上有期徒刑以外之罪，亦非高等法院管轄
    之第一審案件，而被告於本院行準備程序中就被訴事實為有
    罪之陳述，經告知被告簡式審判程序之旨並聽取當事人意見
    後，本院合議庭裁定由受命法官獨任進行簡式審判程序，合
    先敘明。
二、上揭事實，業據被告丙○○於警詢、偵查及審理時均坦承不
    諱，並經證人胡仲樺、鄭昱霆、邱振虔在警詢、偵查中，證
    人連月蘭、乙○○於警詢中證述屬實，復有J2Z-169重型機
    車遭撞擊位置示意圖1紙、現場照片13幀、道路交通事故現
    場圖影本1紙、道路交通事故調查報告表(一)、(二)影本各1紙、
    臺東縣警察局關山分局道路交通事故當事人酒精測定紀錄表
    影本1紙、監視器錄影照片3紙、臺東縣警察局關山分局道路
    交通事故照片影本17張、車籍作業系統查詢認可資料乙份、
    臺東縣警察局關山分局疑似道路交通事故肇事逃逸追查表1
    紙、邱振虔指認照片2張、現場照片4張、臺灣臺東地方法院
    檢察署勘（相）驗筆錄1份、臺灣臺東地方法院檢察署驗斷
    書1份、臺灣臺東地方法院檢察署相驗屍體證明書1紙、相驗
    照片16張等附卷可稽，足認被告之自白確與事實相符。本件
    事證明確，被告犯行洵堪認定，應依法論科。
三、查被告於肇事當時，以駕駛車輛載送演員為業，業據其自承
    在卷，被告自屬從事駕駛業務之人，其於執行駕駛車輛業務
    時，因過失肇事致被害人死亡，並肇事逃逸，核被告所為係
    犯刑法第276條第2項之業務過失致人於死罪，及同法第185
    條之4駕駛動力交通工具肇事致人死傷而逃逸罪。被告所犯
    上開二罪間，犯意各別，罪名不同，應分論併罰。爰審酌被
    告因業務上駕車過失而肇事致被害人蔡明順死亡，肇事後為
    逃避賠償責任旋即逃逸，屢經同車乘客勸諭停車救助而置之
    不理，置被害人生命於不顧，返程經過肇事現場，目睹警察
    處理本件事故，仍逕自離去視若無睹，惟被告仍坦承犯罪，
    犯後態度尚可等一切情狀，量處如主文所示之刑，並定其應
    執行刑。
據上論斷，應依刑事訴訟法第273條之1第1項、299條第1項前段
，刑法第185條之4、第276條第2項、第51條第5款，刑法施行法
第1之1條第1項、第2項前段，判決如主文。
本案經檢察官甲○○到庭執行職務。
中    華    民    國    95    年    12    月    29    日
                  交通法庭  法  官  徐淑芬
以上正本證明與原本無異。
如不服本判決，應於判決送達後10日內向本院提出上訴狀（須附
繕本）。
「切勿逕送上級法院」
                            書記官  王希文
中    華    民    國    95    年    12    月    29    日
附錄本案論罪科刑法條全文：
中華民國刑法第185條之4
駕駛動力交通工具肇事，致人死傷而逃逸者，處6月以上5年以下
有期徒刑。
刑法第276條
因過失致人於死者，處2年以下有期徒刑、拘役或2千元以下罰金
。
從事業務之人，因業務上之過失犯前項之罪者，處5年以下有期
徒刑或拘役，得併科3千元以下罰金。


司法院資訊處製作；財團法人民間司法改革基金會備份。
